臺灣新北地方法院刑事判決　　　　　 110年度交簡上字第40號
上　訴　人　臺灣新北地方檢察署檢察官
被　　　告　鍾昇宏


上列上訴人因被告公共危險案件，不服本院中華民國110 年6 月
1日110年度交簡字第641號第一審簡易判決（聲請簡易判決處刑
案號：臺灣新北地方檢察署110 年度速偵字第646 號），提起上
訴，本院管轄第二審之合議庭判決如下：
    主  文                                                                
上訴駁回。
    事實及理由
一、本案經本院審理結果，認第一審簡易判決以被告鍾昇宏犯駕
    駛動力交通工具吐氣所含酒精濃度達每公升0.25毫克以上罪
    ，對被告為有罪之諭知，認事用法及量刑均無不當，應予維
    持，除證據部分補充「被告鍾昇宏於本院第二審準備程序及
    審理時之自白」外，其餘事實、證據及理由均引用附件第一
    審刑事簡易判決書（含檢察官聲請簡易判決處刑書）之記載
    。
二、檢察官上訴意旨略以：被告為警攔查時，其吐氣酒精濃度達
    每公升0.25毫克，已達刑法第185 條之3 第1 項第1 款之最
    低標準，仍執意騎乘機車上路，對其自身及其他用路人已產
    生莫大危險，顯見其無視路上行人及車輛行車安全，且毫無
    法治觀念，原審竟予以緩刑宣告之寬典，非但不足以收警惕
    之效，反而助長被告僥倖之心，且原審判決對於被告如何知
    所警惕、信無再犯之虞之理由及以何基準判斷適合或不適合
    緩刑均未具體說明，已屬判決不備理由；是原審認定事實及
    適用法律有上述之違法及不當，自難認原判決妥適，請撤銷
    原判決，另為適當之判決云云。
三、按行為經法院評價為不法之犯罪行為，且為刑罰科處之宣告
    後，究應否加以執行，乃刑罰如何實現之問題。依現代刑法
    之觀念，在刑罰制裁之實現上，宜採取多元而有彈性之因應
    方式。如認行為人對於社會規範之認知並無重大偏離，行為
    控制能力亦無異常，僅因偶發、初犯或過失犯罪，刑罰對其
    效用不大，祇須為刑罰宣示之警示作用，即為已足，此時即
    非不得緩其刑之執行，並藉違反緩刑規定將入監執行之心理
    強制作用，謀求行為人自發性之改善更新。而行為人是否有
    改善之可能性或執行之必要性，固係由法院為綜合之審酌考
    量，並就審酌考量所得而為預測性之判斷，但當有客觀情狀
    顯示預測有誤時，亦非全無補救之道，法院仍得在一定之條
    件下，撤銷緩刑（參刑法第75條、第75條之1 ），使行為人
    執行其應執行之刑，以符正義。由是觀之，法院是否宣告緩
    刑，有其自由裁量之職權，而基於尊重法院裁量之專屬性，
    對其裁量宜採取較低之審查密度，祇須行為人符合刑法第74
    條第1 項所定之條件，法院即得宣告緩刑（最高法院102 年
    度台上字第4161號判決意旨參照）。又關於宣告緩刑所定緩
    刑期間之長短，及所命負擔之輕重，均屬事實審法院得依職
    權裁量之事項；倘緩刑宣告之負擔，符合法律授權之目的，
    並無違反比例、平等原則或其他顯然濫用裁量權等情事，即
    不得任意指摘為違法（104 年度台上字第3950號判決意旨參
    照）。經查：
  ㈠原審以被告犯行罪證明確，認其所為係犯刑法第185 條之3
    第1 項第1 款之駕駛動力交通工具吐氣所含酒精濃度達每公
    升0.25毫克以上罪；並審酌被告明知酒精成分對人之意識能
    力具有不良影響，酒後駕車對一般往來之公眾及駕駛人自身
    皆具有高度危險性，既漠視自己安危，尤罔顧公眾安全，於
    服用酒類後，吐氣所含酒精濃度仍達每公升0.25毫克情形下
    ，執意騎乘機車上路，其行為對於交通安全造成危害，兼衡
    被告並無前科之素行、智識程度、職業、經濟生活狀況及其
    犯後坦承犯行之態度等一切情狀，量處有期徒刑2 月，並諭
    知如易科罰金之折算標準；另審酌被告未曾因故意犯罪受有
    期徒刑以上刑之宣告，其因一時短於思慮，致觸犯刑章，經
    此偵、審程序及刑之宣告後，當知警惕，信無再犯之虞，認
    所宣告之刑，以暫不執行為適當，爰依刑法第74條第1 項第
    1 款規定併宣告緩刑2 年，以啟自新，是原審認事用法均無
    不當，且量刑並未逾越法定刑度，亦未濫用自由裁量之權限
    ，尚無與公平正義理念、罪刑相當原則、比例原則相悖之情
    形，是原審量刑及為緩刑之宣告均屬妥適。
  ㈡至檢察官雖執前詞提起上訴，並主張不應宣告緩刑云云。惟
    按現今社會大眾及立法者對於酒醉駕車者固然深惡痛絕，屢
    次修法提高刑法第185 條之3 之法定刑，然審判者為刑之宣
    告時仍應具體考量行為人犯罪之手段及違反情節之輕重，而
    為不同之處理，倘僅因此種犯罪行為為社會大眾所關注，即
    一律處以重刑，反而有違比例原則。再者，緩刑係附隨於有
    罪判決的非機構式之刑事處遇，其主要目的在達成受有罪判
    決之人，在社會中重新社會化之人格重建功能，其功能乃是
    再犯罪之預防，且使行為人得以改善自新，若於刑之宣告時
    ，考量行為人本身狀態，審酌其行為動機及目的，無論所犯
    者是否為社會大眾或立法者所關注，只要符合刑法第74條第
    1 項所定條件，對犯罪行為人為整體評價後，法院即可判斷
    該行為人是否適宜被宣告緩刑，而此屬法院裁量之範圍，而
    應採取低密度審查。查，本案被告為警查獲後，所測得之吐
    氣酒精濃度為每公升0.25毫克，適巧該當刑法第185 條之3
    第1 項第1 款所定之每公升0.25毫克之標準，再被告於警詢
    及檢察事務官詢問時自陳其於民國110 年4 月24日17時許，
    在新北市○○區○○路0 段000 號4 樓居住處內，飲用玻璃
    瓶裝之啤酒2 瓶，並於同日17時15分許騎車離開上址居住處
    等語（見110 年度速偵字第646 號卷第7 頁、第27頁反面）
    ，以被告遭查獲時之吐氣酒精濃度觀之，被告上開陳述應非
    虛妄。準此，原審參酌被告吐氣酒精濃度此等客觀事證及被
    告所述內容，佐以被告無任何前案紀錄，亦無酒後駕車紀錄
    ，認被告當日乃一時失慮致罹典章，即已論其判斷標準；又
    被告先前既未有何酒後駕車紀錄，則原審判決時，自無任何
    積極證據足以推論被告今後將一再重複為酒後駕車行為，以
    社會一般之人於酒後駕車為警查獲後，歷經警詢及偵查程序
    ，當已對其身心造成相當程度之壓力，可信被告經此程序後
    當知警惕，不會再犯，原審遂認被告無執行刑罰之必要，而
    依刑法第74條第1 項第1 款之規定宣告緩刑，此等裁量既未
    逾越刑法第74條第1 項第1 款之規定，亦無濫用自由裁量之
    虞。況有期徒刑2 月尚屬低度之自由刑，復得易科罰金，縱
    未為緩刑宣告，制裁效果並非甚鉅，緩刑宣告反得以引導被
    告改過遷善、拘束其行止；倘被告再犯，而有刑法所定撤銷
    緩刑之事由，其緩刑宣告亦恐受撤銷，則反而得藉此一心理
    強制作用，謀求被告自發性之改善自新，而達刑罰之功能。
    而原審諭知緩刑宣告時，為期被告能深切反省、避免再犯，
    復命被告於緩刑期內付保護管束，並應向指定之政府機關、
    政府機構、行政法人、社區或其他符合公益目的之機構或團
    體提供60小時之義務勞務，作為緩刑所附條件，依被告所犯
    情節，原審所定緩刑負擔金額尚非過輕，難謂有何違反罪刑
    相當原則、比例原則之情。
四、綜上所述，檢察官上訴意旨固認原審緩刑宣告不當，而有認
    定事實及適用法律之違法，然原審諭知被告緩刑2 年，並命
    其於緩刑期內付保護管束，並應向指定之政府機關、政府機
    構、行政法人、社區或其他符合公益目的之機構或團體提供
    60小時之義務勞務，並未有何違反比例原則、平等原則之處
    ，亦未濫用自由裁量之權限，業經本院說明如前，是檢察官
    執前詞上訴指摘原審判決違法，為無理由，應予駁回。
據上論斷，依刑事訴訟法第455 條之1 第1 項、第3 項、第368
條、第373 條，判決如主文。
本案經檢察官洪松標聲請簡易判決處刑及提起上訴，檢察官林亭
妤到庭執行職務。
中    華    民    國   110    年    10    月    29    日
                  刑事第十一庭  審判長法  官  郭峻豪
 
                                      法  官  施吟蒨
 
                                      法  官  沈  易
上列正本證明與原本無異。
不得上訴。
                                      書記官  陳映孜
中    華    民    國   110    年    11    月    2     日
附錄本案論罪科刑法條：
中華民國刑法第185條之3第1項
駕駛動力交通工具而有下列情形之一者，處 2 年以下有期徒刑
，得併科 20 萬元以下罰金：
一、吐氣所含酒精濃度達每公升零點二五毫克或血液中酒精濃度
    達百分之零點零五以上。
二、有前款以外之其他情事足認服用酒類或其他相類之物，致不
    能安全駕駛。
三、服用毒品、麻醉藥品或其他相類之物，致不能安全駕駛。
 
────────────────────────────
【附件】
臺灣新北地方法院刑事簡易判決        110年度交簡字第641號
聲  請  人  臺灣新北地方檢察署檢察官
被      告  鍾昇宏  男  民國00年0月00日生
                    身分證統一編號：Z000000000號  
                    住桃園市○○區○○路000巷00○0號
                    居新北市○○區○○路0段000號4樓
上列被告因公共危險案件，經檢察官聲請以簡易判決處刑（110
年度速偵字第646號），本院判決如下：
    主  文
鍾昇宏駕駛動力交通工具吐氣所含酒精濃度達每公升零點二五毫
克以上，處有期徒刑貳月，如易科罰金，以新臺幣壹仟元折算壹
日。緩刑貳年，緩刑期內付保護管束，並應向指定之政府機關、
政府機構、行政法人、社區或其他符合公益目的之機構或團體提
供陸拾小時之義務勞務。
    事實及理由
一、本件犯罪事實、證據及應適用之法條，除犯罪事實欄一第4 
    行「30號前」更正為「32號前」外，餘均引用如附件檢察官
    聲請簡易判決處刑書之記載。
二、爰審酌被告明知酒精成分對人之意識能力具有不良影響，酒
    後駕車對一般往來之公眾及駕駛人自身皆具有高度危險性，
    既漠視自己安危，尤罔顧公眾安全，於服用酒類後，吐氣所
    含酒精濃度仍達每公升0.25毫克情形下，執意騎乘機車上路
    ，其行為對於交通安全造成危害，兼衡被告並無前科之素行
    （參本院卷之前案紀錄表）、智識程度為高中畢業、自陳職
    業為貨運司機、家境小康等生活狀況，及被告犯後坦承犯行
    之態度等一切情狀，量處如主文所示之刑，並諭知易科罰金
    之折算標準。
三、末考量被告前未曾因故意犯罪受有期徒刑以上刑之宣告，有
    上揭前案紀錄表在卷可憑，其因一時失慮致觸犯本案之罪，
    經此偵、審程序及刑之宣告後，應知所警惕，無再犯之虞，
    本院認以暫不執行其刑為當，爰依刑法第74條第1項第1款之
    規定，予以宣告緩刑2年，以勵自新。又為使被告能自本案
    深切記取教訓，並確實督促被告保持善良品行及強化其法治
    之觀念，爰依同法第74條第2項第5款之規定命其應向檢察官
    指定之政府機關、政府機構、行政法人、社區或其他符合公
    益目的之機構或團體提供60小時之義務勞務，併依同法第93
    條第1項第2款規定，諭知於緩刑期內付保護管束，以啟自新
    。若被告未能履行此一負擔，且情節重大足認原宣告之緩刑
    難收其預期效果，而有執行刑罰之必要者，依刑法第75條之
    1第1項第4款之規定，得撤銷其緩刑之宣告。
四、依刑事訴訟法第449 條第1 項前段、第3 項、第454 條第2
    項，刑法第185 條之3 第1 項第1 款、第41條第1 項前段、
    第74條第1 項第1 款、第2 項第5 款、第93條第1 項第2 款
    ，刑法施行法第1 條之1 第1 項，逕以簡易判決處如主文所
    示之刑。
五、如不服本判決，得自收受送達之日起20日內向本院提出上訴
    狀，上訴於本院第二審合議庭（須附繕本）。
本件經檢察官洪松標聲請以簡易判決處刑。
中    華    民    國   110    年    6     月    1     日
                     刑事第二十六庭  法  官  陳昭筠
上列正本證明與原本無異。
                                     書記官  劉育全
中    華    民    國   110    年    6     月    2     日
附錄本案論罪科刑法條全文：
中華民國刑法第185條之3第1項
駕駛動力交通工具而有下列情形之一者，處 2 年以下有期徒刑
，得併科 20 萬元以下罰金：
一、吐氣所含酒精濃度達每公升零點二五毫克或血液中酒精濃度
    達百分之零點零五以上。
二、有前款以外之其他情事足認服用酒類或其他相類之物，致不
    能安全駕駛。
三、服用毒品、麻醉藥品或其他相類之物，致不能安全駕駛。
 附件：
臺灣新北地方檢察署檢察官聲請簡易判決處刑書  
                                    110年度速偵字第646號
    被      告  鍾昇宏  男  31歲（民國00年0月00日生）
                        住桃園市○○區○○路000巷00○0號
                        居新北市○○區○○路0段000號4樓
                        國民身分證統一編號：Z000000000號
上列被告因公共危險案件，業經偵查終結，認為宜聲請以簡易判
決處刑，茲將犯罪事實及證據並所犯法條分敘如下：  
            犯罪事實
一、鍾昇宏於民國110 年4 月24日17時許，在其位於新北市○○
    區○○路0 段000 號4 樓之住處飲酒後，竟於同日17時15分
    許，騎乘車牌號碼000-000 號普通重型機車上路。嗣於同日
    17時30分許，行經新北市○○區○○路0 段000 巷000 弄00
    號前時，為警攔檢，經警對其施以呼氣酒精濃度測試，結果
    發現其呼氣酒精濃度達每公升0.25毫克，因而查獲。
二、案經新北市政府警察局板橋分局報告偵辦。
            證據並所犯法條
一、上揭犯罪事實，業據被告坦承不諱，並有新北市政府警察局
    吐氣酒精濃度檢測程序暨拒測法律效果確認單、新北市政府
    警察局板橋分局當事人酒精測定紀錄表及新北市政府警察局
    舉發違反道路交通管理事件通知單影本各1 紙等在卷可憑，
    被告犯嫌洵堪認定。
二、核被告所為，係犯刑法第185 條之3 第1 項第1 款之公共危
    險罪嫌。
三、依刑事訴訟法第451條第1項聲請逕以簡易判決處刑。
    此    致
臺灣新北地方法院
中    華    民    國   110    年    5     月     4    日
                              檢  察  官  洪 松 標